Ekaterina Kutiminskaya Junior QA Engineer

+7-923-703-77-11

https://t.me/+79237037711

https://api.whatsapp.com/send?phone=79237037711

katerinakyt@gmail.com



Навыки:

- ✓ Теория тестирования (SDLC Models, CI/CD, STLC, тестирование требований, виды тестирования) для понимания основ и процессов в ИТ-сфере
- ✓ Техники тест-дизайна для применение основ на практике
- ✓ Тестовая документация (тест-планы, тест-кейсы, чек-листы, баг-репорты, тест-репорты) для фиксирования планов и результатов работы
- ✓ Клиент-серверная архитектура, HTTP(S) для понимания принципов передачи информации
- ✓ DevTools, HTML, CSS для работы с сайтами
- ✓ Postman, Charles для тестирования API и перехвата запросов
- ✓ SQL (SQLite через DBeaver); NoSQL (Mongo DB через 3T Studio) для понимания и управления базами данных
- ✓ Redmine для контроля
- ✓ Терминал Linux для понимания и управления ОС
- ✓ Английский (Pre Intermediate A2)

Опыт:

✓ Асессор-тестировщик, Яндекс

09.2022 - 12.2022

Выполнение тест-кейсов по разным проектам Яндекса и подготовка подробных баг-репортов. При выполнении тест-кейсов использовались в основном внутренние инструменты Яндекса, а также Charles и DevTools. К сожалению, знание других инструментов не пригодилось.

✓ Ведущий аналитик, СПК

04.2013 - 07.2022

Анализ транспортных затрат, контроль корректности, аналитика и оптимизация.

Подготовка технических заданий, контроль и тестирование их выполнения.

Обучение сотрудников, подготовка инструкций и регламентов.

Ведение проектов по ответственному хранению (полный цикл).

Управление сотрудниками в функциональном подчинении.

Ведение баз данных.

✓ Логист-аналитик, СДЭК

09.2009-03.2013

Анализ транспортных затрат и ключевых показателей эффективности, оптимизация логистических схем.

Подготовка технических заданий, контроль их выполнения, тестирование.

Ведение баз данных.

Обучение франчайзи.

Kutiminskaya Ekaterina Page 1 of 2

Образование:

✓ Диплом специалиста (экономист-менеджер)
09.2002-06.2007

по специальности экономика и управление на предприятиях топливно-энергетического комплекса Новосибирский государственный технический университет

О себе:

Начала пробовать себя в новой сфере, ведь мир меняется и мы вместе с ним. Если вы современная компания с возможностью удалённой работы, то хочу к вам! Работать, развиваться, ну и конечно применять все свои накопившиеся скилы на пользу общему делу. Если вижу что что-то по процессу или в компании "хромает", не важно чей это функционал, то пытаюсь изменить сама или обратить внимание руководителя. Если вы открыты к предложениям сотрудников, то точно сработаемся!

Что мне дал большой опыт работы в крупной, хотя и устаревшей, компании: стремлюсь к оптимизации процессов и повышению качества выполняемой работы, ответственная, аналитический склад ума, коммуникабельна, без вредных привычек.

Сейчас продолжаю самостоятельно учиться и расширять свои знания в области тестирования. Навык самообучения позволит быть самостоятельной единицей на рабочем месте и требовать минимального внимания и контроля. Параллельно подтягиваю английский, тоже самостоятельно).

Kutiminskaya Ekaterina Page 2 of 2